【裁判字號】    98,易緝,52
【裁判日期】    980612
【裁判案由】    毒品危害防制條例
【裁判全文】
臺灣士林地方法院刑事判決
公  訴  人  臺灣士林地方法院檢察署檢察官
被      告  甲○○
上列被告因毒品危害防制條例案件，經檢察官提起公訴（97年度
毒偵字第16號），本院判決如下：
    主  文
甲○○施用第二級毒品，處有期徒刑伍月，如易科罰金，以新臺
幣壹仟元折算壹日。扣案之紫色吸食器壹支沒收。
    事  實
一、甲○○曾因施用毒品案件，經本院於民國95年11月30日，以
    95年度毒聲字第521 號裁定送觀察、勒戒後，認無繼續施用
    毒品之傾向，而於96年2 月26日執行完畢釋放，並經臺灣士
    林地方法院檢察署檢察官於96年3 月23日以95年度毒偵字第
    2074號為不起訴處分確定在案。其又於96年間，因毒品危害
    防制條例案件，經臺灣板橋地方法院以97年度簡字第99號判
    決處有期徒刑4 月，於97年3 月17日確定，復於97年間，再
    因毒品危害防制條例案件，經臺灣板橋地方法院以97年度簡
    字第4499號判決處有期徒刑4 月，於97年6 月26日確定，上
    開2 案件經臺灣板橋地方法院於97年7 月18日，以97年度聲
    字第2905號裁定應執行有期徒刑6 月確定，並自98年5 月26
    日通緝到案後入監執行（現仍在監執行中，尚不構成累犯）
    。詎其猶不知惕勵，竟基於施用第二級毒品之犯意，於96年
    7 月23日某時，在臺灣地區某不詳地點，以使用其所有之紫
    色吸食器之方式，施用第二級毒品甲基安非他命（起訴書誤
    植為安非他命）1 次。嗣於96年7 月23日晚間6 時40分許，
    在臺北市○○區○○路178 巷16號為警查獲，並扣得上開其
    所有供（但非專供）其施用第二級毒品所用之紫色吸食器1
    支，及其所有，而與本件犯罪無涉之黃色吸食器1 支。
二、案經臺北縣政府警察局永和分局報告臺灣臺北地方法院檢察
    署檢察官呈請臺灣高等法院檢察署令轉臺灣士林地方法院檢
    察署檢察官偵查起訴。
    理  由
壹、證據能力部分：
    本案所引用之供述及非供述證據，經本院依法踐行調查證據
    程序，檢察官及被告甲○○均不爭執各該證據之證據能力，
    且亦查無依法應排除其證據能力之情形，是後述所引用證據
    之證據能力均無疑義。
貳、實體部分：
一、訊據被告甲○○對於上揭事實坦白承認，又經將被告於96年
    7 月23日晚間6 時40分許為警查獲後所採集之尿液送驗結果
    ，亦呈安非他命類陽性反應，有臺北縣政府警察局永和分局
    毒品案被移送者姓名及代碼對照表、臺灣檢驗科技股份有限
    公司於96年9 月26日出具之濫用藥物尿液檢驗報告各1 紙附
    卷可稽，此外，復有上開其所有供（但非專供）其施用第二
    級毒品所用之紫色吸食器1 支扣案為證，是認被告上開任意
    性自白，核與事實相符，堪以採信。本件事證明確，被告上
    揭犯行足可認定，應依法論科。
二、核被告甲○○所為，係犯毒品危害防制條例第10條第2 項之
    施用第二級毒品罪。其持有第二級毒品甲基安非他命之低度
    行為，為其施用第二級毒品之高度行為所吸收，不另論罪。
    查被告曾因施用毒品案件，經本院於95年11月30日，以95年
    度毒聲字第521 號裁定送觀察、勒戒後，認無繼續施用毒品
    之傾向，而於96年2 月26日執行完畢釋放，並經臺灣士林地
    方法院檢察署檢察官於96年3 月23日以95年度毒偵字第2074
    號為不起訴處分確定在案，有上開不起訴處分書及臺灣高等
    法院被告前案紀錄表各1 份附卷可按，其於上開觀察勒戒執
    行完畢後，5 年內再犯毒品危害防制條例第10條第2 項之罪
    ，是依毒品危害防制條例第23條第2 項之規定，應予依法追
    訴。爰審酌被告之素行，及被告於前次觀察勒戒執行完畢後
    ，未把握自新機會，又再次施用第二級毒品犯罪之動機、目
    的、施用毒品次數、所生危害及犯罪後態度等一切情狀，量
    處如主文所示之刑，並諭知易科罰金之折算標準，以示懲儆
    。
三、至扣案之紫色吸食器1 支，為被告所有供（但非專供）其施
    用第二級毒品所用之物，業據被告供明在卷，應依刑法第38
    條第1 項第2 款規定宣告沒收。另扣案之黃色吸食器1 支，
    雖亦係被告所有之物，惟被告堅決否認上開黃色吸食器為供
    其犯本件施用第二級毒品罪所用，辯稱：該黃色吸食器是其
    為警查獲前很久以前使用等語，而佐以被告既坦承上開施用
    第二級毒品犯行，並供承上開扣案之紫色吸食器1 支，為其
    所有，供其犯本件施用第二級毒品所用之物等情，則衡常其
    要無故意設詞否認此節之必要，堪認被告上開所辯應非子虛
    ，且查無積極證據足以證明上開黃色吸食器為供被告犯本件
    施用第二級毒品罪所用之物，是尚乏沒收依據，爰不宣告沒
    收，併此敘明。
據上論斷，應依刑事訴訟法第284 條之1 、第299 條第1 項前段
，毒品危害防制條例第10條第2 項，刑法第11條前段、第41條第
1 項前段、第38條第1 項第2 款，判決如主文。
本案經檢察官余秉甄到庭執行職務。
中    華    民    國    98    年    6     月    12    日
                  刑事第七庭法  官  王美玲
以上正本證明與原本無異。
如不服本判決，應於收受送達後10日內向本院提出上訴書狀，其
未敘述上訴理由者，應於上訴期間屆滿後20日內向本院補提理由
書狀（均須按他造當事人之人數附繕本）。
                            書記官  蔡昀潔
中    華    民    國    98    年    6     月    12    日
附錄論罪科刑法條：
毒品危害防制條例第10條第2項
施用第二級毒品者，處三年以下有期徒刑。


司法院資訊處製作；財團法人民間司法改革基金會備份。
